---
title: "aprender_act2_luishernandez"
author: "Luis G. Hernández"
date: "2023-07-26"
output: github_document
---

Este documento se utilizará para seguir las indicaciones de la actividad 2, objetivos 1 y 2.

```{r NHANES, echo=TRUE, message=FALSE}
# Se instala/carga el paquete NHANES, la actividad 2 requiere que NO haya comandos "install.packages"
library("NHANES")

# Carga la base de datos "NHANES"
data("NHANES", package = "NHANES")
```

```{r tidyverse, echo=FALSE, message=FALSE}
library("tidyverse")
```

Este paquete toma los resultados de la _American National Health and Nutrition Examination Surveys_, que realiza encuestas complejas para realizar estimaciones acerca de la población de Estados Unidos durante los años de 2009 a 2012 con ciertos ajustes necesarios para evitar la sobrerrepresentación de minorías.

Dentro de las cariables que presenta este paquete se encuentrasn las siguientes categorías:

* **Var. de estudio**
  * ID (int)
  * SurveyYr (fct)
* **Var. demográficas**
  * Gender (int)
  * Age (fct)
  * Education (fct)
* **Var. de medidas físicas**
  * Weight (dbl) 
  * Height (dbl)
  * BMI (_Índice de Masa Corporal_, dbl)
  * BPSys1 (_Primera medida presión arterial sistólica_, dbl)
* **Var. de estilo de vida**
  * PhysActive (fct)
  * TVHrsDay (fct)
* **Var. de salud**
  * TotChol (dbl)
  * Diabetes (fct)
  
Podemos conocer el número de observaciones y la cantidad de variables declaradas en este paquete:

```{r obs_var, echo=TRUE, message=FALSE}
# Obtenemos el número de observaciones dentro de NHANES
nrow(NHANES)

# Obtenemos el número de variables dentro de NHANES
ncol(NHANES)
```




























